ACORDAO-COMPLETO-2360263

ACÓRDÃO DE RELAÇÃO

ACÓRDÃO DE RELAÇÃO 5496/2019 ATA 25/2019 - SEGUNDA CÂMARA

Acórdão 5496/2019-TCU-Segunda Câmara
Os Ministros do Tribunal de Contas da União, quanto ao processo a seguir relacionado, ACORDAM, por unanimidade, com fundamento nos arts. 71, inciso III, da Constituição Federal de 1998, 1º, inciso V, e 39, inciso II, da Lei nº 8.443, de 16 de julho de 1992, 1º, inciso VIII, 143, inciso II, 259, inciso II, art. 7º da Resolução nº 206, de 24 de outubro de 2007, e 260, § 5º, do Regimento interno do TCU, em considerar prejudicada, por perda de objeto, a apreciação dos atos de concessão de pensão civil dos interessados abaixo qualificados, de acordo com os pareceres emitidos nos autos:
1. Processo TC-Processo 011.824/2019-0 (PENSÃO CIVIL) 
	1.1. Interessados: Alvanir Freire Pereira (XXX.199.314-XX) ; Anita de Souza Tinoco da Silva (XXX.073.434-XX) ; Antonia Baia da Silva Bezerra (XXX.674.654-XX) ; Anunciada Pinheiro da Silva (XXX.755.044-XX) ; Dalila Matias Moreira (XXX.353.644-XX) ; Damiana de Moura Souto (XXX.114.334-XX) ; Djanira Soares de Oliveira (XXX.727.594-XX) ; Elexina de Almeida Oliveira (XXX.368.424-XX) ; Elita da Rocha Lima (XXX.221.524-XX) ; Francina Lopes de Figueiredo (XXX.967.888-XX) ; Januaria Varela de Oliveira (XXX.782.904-XX) ; Liliane Lins Miranda (XXX.823.734-XX) ; Luana Ingridi Bezerra dos Santos Freitas (XXX.007.784-XX) ; Maria de Lourdes Delgado (XXX.366.474-XX) ; Maria de Lourdes Fonseca (XXX.135.934-XX) ; Maria de Lourdes da Silva Costa (XXX.352.984-XX) ; Maurina Ferreira da Silva (XXX.070.474-XX) ; Nagela Karine Nunes de Freitas (XXX.751.664-XX) ; Nira Maciel de Souza Ribeiro (XXX.701.704-XX) ; Paulo Eduardo de Souza (XXX.500.174-XX) ; Raimunda Ferreira de Moura (XXX.382.344-XX) .
	1.2. Órgão/Entidade: Superintendência Estadual da Funasa no Estado do Rio Grande do Norte.
	1.3. Relator: Ministro Augusto Nardes.
	1.4. Representante do Ministério Público: Procurador Sergio Ricardo Costa Caribé.
	1.5. Unidade Técnica: Secretaria de Fiscalização de Pessoal (SEFIP) .
	1.6. Representação legal: não há.
	1.7. Determinações/Recomendações/Orientações: não há.

Segunda Câmara

Alvanir Freire Pereira (XXX.199.314-XX); Anita de Souza Tinoco da Silva (XXX.073.434-XX); Antonia Baia da Silva Bezerra (XXX.674.654-XX); Anunciada Pinheiro da Silva (XXX.755.044-XX); Dalila Matias Moreira (XXX.353.644-XX); Damiana de Moura Souto (XXX.114.334-XX); Djanira Soares de Oliveira (XXX.727.594-XX); Elexina de Almeida Oliveira (XXX.368.424-XX); Elita da Rocha Lima (XXX.221.524-XX); Francina Lopes de Figueiredo (XXX.967.888-XX); Januaria Varela de Oliveira (XXX.782.904-XX); Liliane Lins Miranda (XXX.823.734-XX); Luana Ingridi Bezerra dos Santos Freitas (XXX.007.784-XX); Maria de Lourdes Delgado (XXX.366.474-XX); Maria de Lourdes Fonseca (XXX.135.934-XX); Maria de Lourdes da Silva Costa (XXX.352.984-XX); Maurina Ferreira da Silva (XXX.070.474-XX); Nagela Karine Nunes de Freitas (XXX.751.664-XX); Nira Maciel de Souza Ribeiro (XXX.701.704-XX); Paulo Eduardo de Souza (XXX.500.174-XX); Raimunda Ferreira de Moura (XXX.382.344-XX).

AUGUSTO NARDES

não há.

Procurador Sergio Ricardo Costa Caribé.

PENSÃO CIVIL (PCIV)

Secretaria de Fiscalização de Pessoal (SEFIP).